---
title: "Comentários e cultura"
output:
    html_document:
    df_print: paged
theme: sandstone
---

```{r echo=FALSE, message=FALSE, warning=FALSE}
library(tidyverse)
library(here)
library(viridis)
theme_set(theme_bw())

knitr::opts_chunk$set(tidy = FALSE,
                      fig.width = 6,
                      fig.height = 5)
```

```{r read}
dados = read_csv(
    here::here("data/participation-per-country.csv"),
    col_types = cols(
        .default = col_double(),
        site = col_character(),
        country = col_character(),
        geo = col_character(),
        four_regions = col_character(),
        eight_regions = col_character(),
        six_regions = col_character(),
        `World bank income group 2017` = col_character()
    )
) %>% 
    filter(usuarios > 200)
```
# Relação entre Participação dos usuários X Acesso a Internet X Base de usuários X Relações hierárquicas no país
Estamos interessados na relação entre quanto as pessoas de diferentes países comentam em questões dos outros. A proporção das pessoas do país que comentou nas questões de outros está medido na variável `comentaram_prop`. 

Considerando essa variável, queremos examinar a relação entre ela e o quão hierárquicas são as relações em um país (`PDI`). Queremos também levar em conta o quanto as pessoas daquele país têm acesso à Internet (`Internet`) e qual o tamanho da base de dados que detectamos daquele país (`usuarios`). 

```{r}
dados_filtrados %>%
ggplot(mapping = aes(x = Internet, y = PDI)) +
    geom_jitter(aes(size = usuarios, color = comentaram_prop)) + 
    facet_grid(~ site)
```

#Visualizações menos eficazes

Em seguida, faça 5 visualizações que usem as mesmas variáveis e também pontos, mas que sejam **menos eficazes** que a que você escolheu acima. 

```{r}
ggplot(data = dados_filtrados, mapping = aes(fill=usuarios, x = country, y = PDI)) +
    geom_bar(position="dodge", stat="identity")

```


## Incluindo o continente dos países

```{r}
dados_filtrados %>%
ggplot(mapping = aes(x = comentaram_prop, y = PDI)) +
    geom_jitter(aes(size = usuarios, alpha=.02, color= six_regions)) + 
    facet_grid(~ site)

```

```{r}
dados_filtrados %>%
ggplot(mapping = aes(x = comentaram_prop, y = Internet)) +
    geom_jitter(aes(size = usuarios, alpha=.02, color= six_regions)) + 
    facet_grid(~ site)
```
```{r}
dados_filtrados %>%
ggplot(mapping = aes(x = Internet, y = PDI)) +
    geom_jitter(aes(size = usuarios, color = comentaram_prop, shape = site)) + 
    facet_grid(~ six_regions)
```

