---
title: "L2P1: Explorando marcas e canais - Lorena Pereira"
output:
    html_document:
    df_print: paged
theme: sandstone
---

```{r echo=FALSE, message=FALSE, warning=FALSE}
library(tidyverse)
library(here)
library(viridis)
theme_set(theme_bw())

knitr::opts_chunk$set(tidy = FALSE,
                      fig.width = 6,
                      fig.height = 5)
```

```{r read}
dados = read_csv(
    here::here("data/participation-per-country.csv"),
    col_types = cols(
        .default = col_double(),
        site = col_character(),
        country = col_character(),
        geo = col_character(),
        four_regions = col_character(),
        eight_regions = col_character(),
        six_regions = col_character(),
        `World bank income group 2017` = col_character()
    )
) %>% 
    filter(usuarios > 200)

dados_filtrados <- dados %>%
    select(six_regions, country, site, usuarios, comentaram_prop, PDI, Internet) %>%
    filter(!is.na(Internet)) %>%
    filter(!is.na(six_regions))

```
## Quanto as pessoas de diferentes países comentam em questões de sites Q&A

Sites Q&A - Question & Answer (Perguntas e respostas) são aqueles sites onde vários usuários podem interagir tirando suas dúvidas sobre assuntos diversos. Partindo de uma base de dados com observações para os sites Stack Overflow e Super User buscamos entender melhor esse contexto.
Aqui vamos analisar a participação via comentários de pessoa de diferentes países e examinar a relação entre a quantidade de comentários e outras variáveis listadas a seguir:
- Quão hierárquicas são as relações em um país;
- Quanto as pessoas tem acesso a Internet e
- Quantidade de usuários naquela região. 

Para isso construímos o seguinte gráfico:

```{r}
dados_filtrados %>%
ggplot(mapping = aes(x = Internet, y = PDI)) +
    geom_jitter(aes(size = usuarios, alpha=.1, color = comentaram_prop)) + 
    facet_grid(~ site) +
    ggtitle("Relação entre variávies culturais e sociais de diferentes países", 
            subtitle="Entre os sites Stack Overflow e Super User") + 
    labs(x="Acesso a Internet", y="Índice de Hierarquia nas Relações", 
     colour = "Comentários", size = "Usuários") + 
    guides(alpha = FALSE)
```

É possivel notar que existe uma relação positiva entre os países que mais fazem comentários e a quantidade de acesso a Internet que possuem, bem como que nesses países o índice que hierarquia, na maioria das vezes, fica abaixo de 50 (Olhando os dados brutos podemos ver que esse índice varia de 11 a 104 dentre os 115 países da amostra analisada), indicando que esses países que mais comentam nos sites apresentam um baixo índice de hierarquia nas relações.

Com relação a quantidade de usuários podemos observar que o Stack Overflow apresenta mais exemplos de países que possuem mais usuários e que a maioria possuem acesso a Internet entre 75 e 100 e costumam comentar acima de 0,3 (numa escala de 0,1 e 0,4).

## Visualizações menos eficazes
Em seguida, faça 5 visualizações que usem as mesmas variáveis e também pontos, mas que sejam **menos eficazes** que a que você escolheu acima. 

#### Visualizando a hierarquia e a quantidade de usuários de todos os países em um gráfico de barras

Menos eficiente pois não esta ordenado e dificulta a comparação entre os países embora use o canal mais eficiente que é o de posições em uma escala comum. 
Essa visualização também só traz duas das variáveis solicitadas e por uma limitação da largura do gráfico os nomes dos países ficam bem próximos.

```{r}
dados_filtrados %>% filter(site == "StackOverflow") %>%
ggplot(mapping = aes(fill=usuarios, x = country, y = PDI)) +
    geom_bar(position="dodge", stat="identity") +
    theme(axis.text.x = element_text(angle = 90)) +
    labs(x="Países", y="Índice de Hierarquia na Relações", fill = "Usuários")

```
#### Visualizando a quantidade de usuários e a hierarquia de todos os países em um gráfico de barras

Menos eficiente pois não está ordenado e dificulta a comparação. Mas em comparação com a visualização anterior já fica mais fácil de visualizar qual paíse tem maior quantidade de uauários.

```{r}
dados_filtrados %>% filter(site == "StackOverflow") %>%
ggplot(mapping = aes(fill=PDI, x = country, y = usuarios)) +
    geom_bar(position="dodge", stat="identity") +
    theme(axis.text.x = element_text(angle = 90)) +
    labs(x="Países", y="Úsuários", fill = "Hierarquia")

```

#### Visualizando a hierarquia e a participação dos países em um gráfico de barras

Menos eficiente pois não esta ordenado e dificulta a comparação.

```{r}
dados_filtrados %>% filter(site == "StackOverflow") %>%
ggplot(mapping = aes(fill=comentaram_prop, x = country, y = PDI)) +
    geom_bar(position="dodge", stat="identity") +
    theme(axis.text.x = element_text(angle = 90)) +
    labs(x="Países", y="Índice de Hierarquia na Relações", fill = "Comentários")

```
#### Visualizando Usuários, Comentários e Acesso a Internet

Menos eficiente pois os atributos escolhidos para os canais deixam os itens mais sobrepostos visto que tem valores semelhantes.

```{r}

dados_filtrados %>% filter(site == "StackOverflow") %>%
ggplot(mapping = aes(x = comentaram_prop, y = usuarios)) +
    geom_jitter(aes(size = Internet)) + 
    labs(x="Comentários", y="Usuários", size = "Internet")

```

## Incluindo o continente dos países

Na visualização abaixo podemos observar as relações entre as variáveis citadas anteriormente com os países agrupados por continentes. Consideramos apenas o site Stack Overflow por ter maior quantidade de usuários.
Desse forma é possível ver que a Europa e Ásia central tem uma maior quantidade de países que participam desses sites
enquanto a África subsaariana apresenta o menor número de países participantes.


```{r}
dados_filtrados %>% filter(site == "StackOverflow") %>%
ggplot(mapping = aes(x = Internet, y = PDI)) +
    geom_jitter(aes(size = usuarios, alpha = 0.2, color = comentaram_prop)) + 
    ggtitle("Relação entre variávies culturais e sociais de diferentes países", 
            subtitle="Dados agrupados por continente") + 
    labs(x="Acesso a Internet", y="Índice de Hierarquia na Relações", 
         colour = "Comentários", size = "Usuários") +
    facet_wrap(~ six_regions, ncol(2)) + 
    guides(alpha = FALSE)

```

